臺灣臺中地方法院刑事判決　　　　　　　100年度訴字第934號
公　訴　人　臺灣臺中地方法院檢察署檢察官
被　　　告　黃明進
上列被告因妨害風化案件，經檢察官聲請以簡易判決處刑（100
年度速偵字第1298號），本院認不宜逕以簡易判決處刑，改依通
常程序審理（100年度中簡字第869號），茲被告於本院準備程序
中就被訴事實為有罪之陳述，經告以簡式審判之旨，並聽取意見
後，本院合議庭裁定由受命法官獨任進行簡式審判程序，判決如
下：
    主  文
黃明進意圖使女子與他人為性交之行為，而媒介以營利，累犯，
處有期徒刑伍月，如易科罰金，以新臺幣壹仟元折算壹日。扣案
之現金新臺幣陸佰元、行動電話壹支（含SIM卡壹張、門號00
00000000號）及帳簿壹本，均沒收。
   犯罪事實
一、黃明進前於民國99年間因妨害風化案件，經本院以99年度中
    簡字第2878號判處有期徒刑4月確定，於99年12月27日易科
    罰金執行完畢。詎其仍不知悔改，基於意圖使女子與他人為
    性交行為而媒介以營利之犯意，於100年3月16日，在其經營
    「米蘭模特兒經紀公司」，僱用林妙儒為應召小姐，並與來
    電聯繫之男客談妥每次性交易為新臺幣（下同）2000元之金
    額及交易地點後，再由黃明進接送林妙儒至約定之地點，使
    之與不特定男客從事性交行為之交易，黃明進可分得600 元
    。嗣於同日15時許，黃明進駕駛車牌號碼266-F3號營業小客
    車，將林妙儒載送至臺中巿東區○○路177號「裕大利汽車
    旅館」203室內，由林妙儒與男客賴國榮從事性交易。迨於
    同日16時30分許，林妙儒步出房門之際，為警上前對其實施
    臨檢盤查後循線查獲。並扣得黃明進所有因犯罪所得之現金
    600元、供犯罪所用之行動電話1支（含SIM卡1張、門號0000
    000000號）及帳簿1本。
二、案經臺中市政府警察局第二分局報請臺灣臺中地方法院檢察
    署檢察官偵查起訴。
    理    由
一、證據能力部分：
    按除被告所犯為死刑、無期徒刑、最輕本刑為3年以上有期
    徒刑之罪或高等法院管轄第一審案件者外，於刑事訴訟法第
    273條第1項程序進行中，被告先就被訴事實為有罪之陳述時
    ，審判長得告知被告簡式審判程序之旨，並聽取當事人、代
    理人、辯護人及輔佐人之意見後，裁定進行簡式審判程序，
    為刑事訴訟法第273條之1第1項所明定；而簡式審判程序，
    貴在審判程序之簡省、便捷，故調查證據程序宜由審判長便
    宜行事，以適當之方法行之即可。是簡式審判程序中關於調
    查證據之程序，亦予簡化，關於證據調查之次序、方法之預
    定、證據調查請求之限制、證據調查之方法、證人、鑑定人
    之詰問方式等，均不須強制適用一般審判程序之規定。又因
    被告對犯罪事實不爭執，可認定被告並無行使反對詰問權之
    意，因此有關傳聞證據之證據能力限制，亦無庸適用。刑事
    訴訟法乃增訂第273條之2規定「簡式審判程序之證據調查，
    不受第159條第1項、第161條之2、第161條之3、第163條之1
    及第164條至第170條規定之限制」。本件經本院依上開規定
    適用簡式審判程序，是下列所採用之證據，均不受傳聞證據
    證據能力之限制，均有證據能力。
二、上揭犯罪事實，業據被告於偵查及本院審理時自白不諱，並
    經證人林妙儒、賴國榮於警詢證述綦詳，復有扣案之現金
    600元、行動電話1支（含SIM卡1張、門號0000000000號）及
    帳簿1本，在卷可稽，足認被告之自白應與事實相符，應堪
    採信。本案事證已臻明確，被告犯行堪以認定。
三、按刑法上所謂集合犯是指立法者所制定之犯罪構成要件中，
    本就預定有數個同種類之行為將反覆實行之犯罪而言，是將
    各自實現犯罪構成要件之多數行為，解釋為集合犯，而論以
    一罪。是以對於集合犯，必須從嚴解釋，以符合立法者之意
    向。刑法第231條第1項之圖利使人為性交或猥褻罪，其犯罪
    構成要件為：「意圖使男女與他人為性交或猥褻之行為，而
    引誘、容留或媒介以營利者……」，從上述法條文義觀之，
    尚難憑以認定立法者於制定法律時，即已預定該犯罪之本質
    ，當然涵蓋多數反覆實行之引誘、容留或媒介行為在內。且
    94年2月2日修正前（95年7月1日起施行）之刑法第231條第2
    項規定：「以犯前項之罪為常業者，處1年以上7年以下有期
    徒刑…」，既然有此常業犯之規定，則第1項之圖利使人為
    性交或猥褻罪，本質上即難認係學理上所稱集合犯之具有重
    複特質之犯罪，否則第2項常業犯之規定即無適用餘地，當
    非立法本旨。故刑法第231條第1項之圖利使人為性交或猥褻
    行為罪，應非集合犯之罪（參照最高法院99年度台上字第50
    19號、第6215號、第6186號、第7471號判決意旨）。是核被
    告所為，係犯刑法第231條第1項前段之意圖使女子與他人為
    性交之行為，而媒介以營利罪。另被告前於99年間因妨害風
    化案件，經本院以99年度中簡字第2878號判處有期徒刑4 月
    確定，於99年12月27日易科罰金執行完畢，有臺灣臺中地方
    法院檢察署刑案資料查註紀錄表及臺灣高等法院被告全國前
    案紀錄表各1份在卷可稽，其於受徒刑執行完畢後，5年以內
    故意再犯本件有期徒刑以上之罪，為累犯，應依刑法第47條
    第1項規定加重其刑。爰審酌被告前已有2次妨害風化前科，
    並因妨害風化案件構成累犯(參前開紀錄表)，素行非佳，其
    正值壯年，不思謀求正職，屢以容留、媒介女子為性交行為
    方式牟利，對社會風氣之危害非輕，並考其從事媒介性交行
    為之時間非長，及犯罪手段尚屬平和，犯罪所得非鉅，犯罪
    後已坦承犯行，態度良好等一切情狀，量處如主文所示之刑
    ，並諭知易科罰金之折算標準。聲請意旨雖以被告前已有3
    次妨害風化前科而具體求處被告有期徒刑6月（公訴人亦具
    體求處被告6月以上之刑），然被告前係有2次妨害風化之前
    案紀錄，有臺灣高等法院被告前案紀錄表在卷可稽，聲請意
    旨此部分認定應屬有誤，又本院審酌上情認以量處被告如主
    文所示之刑為適當，聲請及公訴意旨所請略嫌過重，併予指
    明。另扣案之現金新臺幣600元係本件被告因犯罪所得之物
    ，應依刑法第38條第1項第3款規定宣告沒收；另扣案之行動
    電話1支（含SIM卡1張、門號0000000000號）及帳簿1本，均
    係被告所有供本案犯罪所用之物，業據被告陳明在卷，爰依
    刑法第38條第1項第2款規定宣告沒收。
四、不另為無罪諭知部分：
(一)公訴意旨另以：被告基於意圖使女子與他人為性交之行為而
    媒介以營利之犯意，自100年2月25日起至同年3月16日（即
    本件犯行）之前，經營「米蘭模特兒經紀公司」，僱用林妙
    儒等成年女子為應召小姐，並與來電聯繫之男客談妥每次性
    交易為2000元之金額及交易地點後，再由黃明進接送林妙儒
    等應召女子至約定之地點，使之與不特定男客從事性交行為
    之交易，黃明進可分得600元。因認被告此部分另涉犯有刑
    法第231條第1項前段之意圖使女子與他人為性交之行為，而
    媒介以營利罪嫌。
(二)按犯罪事實應依證據認定之，無證據不得認定犯罪事實，又
    不能證明被告犯罪者，應諭知無罪之判決，刑事訴訟法第15
    4條第2項及第301條第1項分別定有明文。次按被告之自白，
    不得作為有罪判決之唯一證據，仍應調查其他必要之證據，
    以察其是否與事實相符，刑事訴訟法第156條第2項亦定有明
    文。再按刑事訴訟法上所謂認定犯罪事實之證據，係指足以
    認定被告確有犯罪行為之積極證據而言；如未能發現相當證
    據或證據不足以證明，自不能以推測或擬制之方法，以為裁
    判基礎（最高法院29年上字第3105號、40年臺上字第86號判
    例參照）。又檢察官就被告犯罪事實，應負舉證責任，並指
    出證明之方法，刑事訴訟法第161條第1項定有明文，因此，
    檢察官對於起訴之犯罪事實，應負提出證據及說服之實質舉
    證責任。倘其所提出之證據，不足為被告有罪之積極證明，
    或其指出證明之方法，無從說服法院以形成被告有罪之心證
    ，基於無罪推定之原則，自應為被告無罪判決之諭知（最高
    法院92年台上字第128號判例參照）。
(三)本件公訴人認被告此部分另涉犯有刑法第231條第1項前段之
    意圖使女子與他人為性交之行為，而媒介以營利罪嫌，無非
    係以被告於警、偵訊時之自白為其論據。訊據被告則堅詞否
    認此部分有何公訴人指訴之意圖使林妙儒與他人為性交之行
    為，而媒介以營利之犯行，並辯稱該段時間並媒介任何女子
    與男客為性交易行為，又依證人林妙儒、賴國榮於警詢之證
    述內容，並無法證明被告尚另有於上揭時、地為使女子與他
    人為性交之行為，而媒介以營利之犯行，依現存之事證，尚
    無從證明被告另有何此部分之意圖使女子林妙儒或其他成年
    女子與他人為性交而媒介以營利之犯行。此外，本院復查無
    其他積極之證據足以證明被告有何此部分之犯行，惟公訴人
    認被告此部分所為與前開被告經本院判決有罪部分之犯行間
    ，具有集合犯之包括一罪之關係，爰不另為無罪之諭知（本
    件經本院為簡式審判程序裁定後，當事人均無異議，並經言
    詞辯論，故仍得進行簡式審判程序，最高法院96年度臺非字
    第208號判決意旨參照）。
五、依刑事訴訟法第452條、第273條之1第1項、第299條第1項前
    段，刑法第231條第1項前段、第47條第1項、第41條第1項前
    段、第38條第1項第2款、第3款，刑法施行法第1條之1第1項
    、第2項但書，逕以簡易判決處刑如主文。
中    華    民    國   100    年    5     月    2     日
                  刑事第十六庭  法  官  王世華
以上正本證明與原本無異。
如不服本判決應於收受判決後10日內向本院提出上訴書狀，並應
敘述具體理由。其未敘述上訴理由者，應於上訴期間屆滿後20日
內向本院補提理由書（均須按他造當事人之人數附繕本）「切勿
逕送上級法院」。
中    華    民    國   100    年    5     月    2     日
                                書記官  張禎庭
附錄本案論罪科刑法條全文：
中華民國刑法第231條第1項
意圖使男女與他人為性交或猥褻之行為，而引誘、容留或媒介以
營利者，處 5年以下有期徒刑，得併科10萬元以下罰金。以詐術
犯之者，亦同。